Minutes et répertoires du notaire Gervais MANCHON, 1er juillet 1643 - 4 mars 1656 (étude X)
Archives nationales
- Minutes de Gervais MANCHON, janvier 1644 - juin 1656; MC/ET/X/90 - MC/ET/X/109
  - Minutes. 1648, janvier - juin, janvier - juin 1648; MC/ET/X/97; registre
    - Bail pour quatre ans, par Guillaume de Lamoignon, seigneur de Basville, conseiller du roi en ses conseils et maître des requêtes ordinaire de son hôtel, par François Bourgeois, Jean Chesnard et Jean Poignant, marchands, bourgeois de Paris, marguilliers de la fabrique de l'église Saint-Leu - Sa
      bail; Salle-au-Comte (rue); Bourgeois, François; Chesnard, Jean; Delespine, Nicolas; Lamoignon, Guillaume de (1617-1677); Lespine, Nicolas; Poignant, Jean; commerçant; maître des requêtes (Ancien Régime); peintre; peintre
    - LA MOIGNON (Guillaume de) sr de Basille § Bail par Guillaume LA MOIGNON à Nicolas Delespine maître peintre, d'une eclipse, 21 janvier 1648; MC/ET/X/97
      bail; La Moignon, Guillaume de
    - ESTAMPES DE VALENCAY Charlotte veuve de Pierre Brulard de § Accord par Charlotte ESTAMPES DE VALENCAY et par ses enfants et Michel Morel, avocat en parlement, 22 janvier 1648; MC/ET/X/97
    - LA MORLIÈRE (François de) conseiller du roi grenetier au grenier à sel de Lisieux. § Déclaration relative à la vente de l'office de garde du corps du roi par son fils, François de la Morlière, 5 février 1648; MC/ET/X/97
      acte de vente; déclaration; La Morlière, François de
    - RIEUX (Françoise de) femme de François Genchot maçon § Bail, 6 février 1648; MC/ET/X/97
      bail; Rieux, Françoise de
    - GUICHOT (François) maître maçon § Bail à loyer à. .. et à François de Rieux sa f. d'une maison à l'enseigne du Saint-Esprit (rue non précisée), 6 février 1648; MC/ET/X/97
      bail; Guichot, François
    - CARTIER § Contrat d'apprentissage de CARTIER et marchand papetier, 10 février 1648; MC/ET/X/97
      contrat d'apprentissage
    - VIEVILLE (Jacques) maître cartier-papetier, juré du métier, demeurant rue Saint-Martin, paroisse Saint-Jacques-de-la-Boucherie § Apprentissage de François LOYER avec Jacques VIEVILLE, 10 février 1648; MC/ET/X/97
      contrat d'apprentissage; Vieville, Jacques
    - PAPETIER § Contrat d'apprentissage de marchand papetier, cartier, 10 février 1648; MC/ET/X/97
    - CARTIER-PAPETIER (Maître) juré (Apprentissage) § Mise en apprentissage de François LOYER, âgé de 16 ans, pour 5 ans, chez Jacques VIEVILLE maître CARTIER-PAPETIER, moyennant 60 livres., 10 février 1648; MC/ET/X/97
    - CARTIER-PAPETIER juré du métier (Maître) VIEVILLE (Jacques) rue Saint-Martin § Apprentissage chez Jacques VIEVILLE, 10 février 1648; MC/ET/X/97
    - ELZIERE Jacques contrôleur ordinaire des guerres demeurant rue Quincampoix § Procuration par Jacques ELZIERE pour toucher les taxes de 2 sols pour livre, 14 février 1648; MC/ET/X/97
    - CORNEILLAU Pierre écuyer lieutenant français de la Compagnie des Gardes Suisse demeurant en l'Ile NOTRE-DAME § Testament de Pierre CORNEILLAU, 15 février 1648; MC/ET/X/97
      testament
    - CHAPERONS BONNETS COIFFES § Apprentissage pr faire des CHAPERONS BONNETS COIFFES, 17 février 1648; MC/ET/X/97
    - ALEXANDRE (Dieudonné) maître charpentier, demeurant derrière le couvent des Filles Deau. § Marché entre. .. et Berthaut May, maître tireur d'or et d'argent pour une maison rue du Petit Lion, 20 février 1648; MC/ET/X/97
      marché; Alexandre, Dieudonné
    - PETIT-LION rue du § marché de charpenterie pr une maison sise..., 20 février 1648; MC/ET/X/97
    - OFFICE § Démission de la charge de joursuivant d'armes, 27 février 1648; MC/ET/X/97
    - POURSUIVANT D'ARMES § Démission de la charge de POURSUIVANT D'ARMES, 27 février 1648; MC/ET/X/97
    - VACHES § traite de location pr une vache à Valmondois., 1er mars 1648; MC/ET/X/97
    - FOUBERT François chirurgien ordinaire de SAR demeurant rue royale § Apprentissage de son fils chez un marchand de soie, 3 mars 1648; MC/ET/X/97
    - DES RUES Charles § Extrait de baptême du 13 fevrier 1623, joint a un acte du 8 mars, 8 mars 1648; MC/ET/X/97
    - ELZIERE Jacques Contrôleur ordinaire des guerres § Procuration par Jacques ELZIERE pour le recouvrement des taxes établies par l'édit du mois de mai 1646, 9 mars 1648; MC/ET/X/97
    - PERRAULT Pierre avocat du parlement demeurant rue Saint-Jean de Beauvais § Désertement d'exécution test nucléaire, 10 mars 1648; MC/ET/X/97
    - SAINT-MARTIN-DES-CHAMPS § Procuration par les religieux du prieuré de SAINT-MARTIN-DES-CHAMPS, 13 mars 1648; MC/ET/X/97
    - ROUSSEL (Pierre) marchand tapissier b. de Paris § Accord, 20 mars 1648; MC/ET/X/97
      accord; Roussel, Pierre
    - POITEVIN Jean Cocher demeurant rue des Gravilliers proche la rue des Vertus § Testament, 24 mars 1648; MC/ET/X/97
    - TOUPIOLLE (Jacques) maître menuisier demeurant rue du Cimetière et paroisse Saint-Nicolas-des-Champs § Apprentissage chez, 24 mars 1648; MC/ET/X/97
      contrat d'apprentissage; Toupiolle, Jacques
    - LE MICHEL François maître chirurgien § Quittance, 28 mars 1648; MC/ET/X/97
      quittance
    - SAINT-LEU SAINT-GILLES (fabrique de) § Baux et désistement de baux, 28, 29 et 30 mars 1648., 28 mars 1648 - 30 mars 1648; MC/ET/X/97
      bail; Saint-Leu Saint-Gilles, fabrique de
    - MARCHANDS § Constitution de société entre deux marchands. Apport de capital., 29 mars 1648; MC/ET/X/97
    - LA MOIGNON (Guillaume de) Chevalier seigneur de Baville conseiller du roi en ses conseils, rue des requêtes ordinaire de son Hôtel § Bail de loyer par Guillaume de LA MOIGNON et par les autres marguilliers de l'église Saint-Leu Saint-Gilles d'une maison rue Darnétal appartenant à la fabrique, 30 mars 1648; MC/ET/X/97
    - ALENCON (Jérôme d') maître chirurgien demeurant au faubourg Saint-Martin § Cession par Jérôme d'ALENCON, 31 mars 1648; MC/ET/X/97
      cession; Alençon, Jérôme d'
    - BARBEDOR (Robert) marchand orfèvre et juré mouleur de bois, b. de Paris demeurant rue Vieille Monnaie § Constitution de rente, 2 avril 1648; MC/ET/X/97
      constitution de rente; Barbedor, Robert
    - VOITURIER PAR TERRE de Lyon à Paris § Conventions entre VOITURIERS PAR TERRE leur confrairie Notre Dame de Liesse se trouve au Saint-Esprit en Grève, 14 avril 1648; MC/ET/X/97
    - FONTAINE A MONTREUIL § Devis des Travaux pour amener l'eau à la Fontaine Gobeta sise FONTAINE A MONTREUIL appartenant à M. Berthemet, maître d'hôtel ordinaire du roi et rue s/t/ Denis Louis Preau Fontainier, 16 avril 1648; MC/ET/X/97
      devis
    - BOUDEVILLE Claude maître imprimeur et libraire demeurant rue Maubué § Contrat de mariage de Claude BOUDEVILLE et de Magdeleine Cottin., 3 mai 1648; MC/ET/X/97
      contrat de mariage
    - COTTIN (Jacques) maître fondeur de lettres d'imprimerie § Contrat de mariage de sa fille, 3 mai 1648; MC/ET/X/97
    - JOYEUSE (Henriette Catherine de) § Accord par Henriette Catherine de JOYEUSE et par le duc de Guise son fils, 8 mai 1648; MC/ET/X/97
      accord; Joyeuse, Henriette Catherine de
    - LORRAINE (Henri de) duc de Guise § Accord par Henri de LORRAINE et par Henriette Catherine de Joyeuse sa mère, 8 mai 1648; MC/ET/X/97
      accord; Lorraine, Henri de
    - TAPISSIERS NOTRÉS § Obligation par Hugues Langlois maître tapissier notre par Charles Durand etc., 11 mai 1648; MC/ET/X/97
      obligation
    - FRUITERIE (Association de) § Cont/t/ d'association de 2 marchands fruitiers, 15 mai 1648; MC/ET/X/97
      acte de société
    - JAUX prés Compiègne (Eglise de) § Devis de maçonnerie: charpenterie serrurerie menuiserie et vitre de neuf pour Eglise de JAUX prés Compiègne Germain Huble maçon etc., 22 mai 1648; MC/ET/X/97
      devis; Jaux près Compiègne(Eglise de
    - MACONNERIE marché de charpenterie; serrurerie; verrerie § Devis de. .. pour l'église de Jaux près Compiègne, 22 mai 1648; MC/ET/X/97
      devis; marché; maçon
    - MAÇON HUBLÉ Germain § Devis, 22 mai 1648; MC/ET/X/97
      devis; Hublé, Germain
    - HUBLÉ (Germain) maçon § Marché, 22 mai 1648; MC/ET/X/97
      marché; Hublé, Germain
    - REPERANT Simon § Testament conjonctif de Simon REPERANT et de Marguerite de Neufbourg sa f., 13 juin 1648; MC/ET/X/97
    - FREMIN Louis marchand boulanger demeurant faubourg Saint-Martin, par Saint-Laurent § Inventaire après décès, 19 juin 1648; MC/ET/X/97; 5 ff
  - Minutes. 1649, janvier - juin, janvier - juin 1649; MC/ET/X/98; registre
    - Accord entre Paul Roussel, graveur ordinaire du roi, demeurant rue d'Ecosse, paroisse Saint-Hilaire, exécuteur du testament de Pierre Soreau, marchand de vins, bourgeois de Paris, d'une part, et Guillaume Bougon, gagne-denier, demeurant rue de la Truanderie, en son nom et au nom de Roberte Huet, sa femme, héritière mobilière d'Antoinette Bougon, leur fille, au sujet de la délivrance d'un legs de 45 livres fait par ledit défunt Soreau à ladite défunte Antoinette Bougon., 30 avril 1648 - 8 mai 1648; MC/ET/X/98
      Ledit Roussel s'engage à payer les 45 livres audit Bougon et à sa femme dans les huit jours; il leur délaisse, en outre, un manteau et un chapeau ayant appartenu audit Soreau et retire la plainte qu'il avait portée contre eux au Châtelet pour paroles injurieuses..
      - 1648, 8 mai. - Quittance de la somme de 45 livres.
      Documents du Minutier central concernant les peintres, sculpteurs et graveurs au XVIIe siècle (1600-1650) [études I à X, 1955 actes], par Marie-Antoinette Fleury, tome I, Paris, S.E.V.P.E.N, 1969, p. 628 (instrument de recherche imprimé dématérialisé, certaines notices sont plus détaillées dans la version intégrale accessible en ligne par la rubrique 'Autres instruments de recherche', voir contexte dans le Plan d’orientation général - Notaires de Paris, guides thématiques du Minutier).
      accord; quittance; Ecosse (rue d'); Grande-Truanderie (rue de la); Saint-Hilaire-du-Mont (paroisse); Bougon, Antoinette; Bougon, Guillaume; Huet, Roberte; Roussel, Paul; Soreau, Pierre; journalier; graveur; commerçant
    - RUE Saint-MAGLOIRE Corps de logis au coin de. .. et de la rue Saint-Denis appartenant à M/me/ Amory § Devis de charpenterie, maçonnerie Jean Gastellier, maître charpentiers ' Gourgourou maître maçon, 12 juin 1648; MC/ET/X/98
    - FOIRE Saint-Germain § Sous bail de place à FOIRE Saint-Germain, 4 janvier 1649; MC/ET/X/98
      bail
    - FARINE ET BLÉ (commerce de) § Association pour le commerce de FARINE ET BLE, 21 janvier 1649; MC/ET/X/98
      Farine et Blé, commerce de
    - DORAT Justin banquier la clé Paris § Sommation à Justin DORAT, 20 février 1649; MC/ET/X/98
    - EQUIPEMENT MILITAIRE § Obligation par Louis du Thellier dit Saint Marcocel cavalier EQUIPEMENT MILITAIRE envers Jacques Laure b. de Paris qui lui se prête de l'argent pr s'équiper, 21 février 1649; MC/ET/X/98
    - IMBERT Marie décédé veuve de Martin Hiérosme b. de Paris § Inventaire après décès de Marie IMBERT en une maison rue Neuve Saint-Honoré. 15 ff., 25 février 1649; MC/ET/X/98
    - GOURGOURON (Jean) maçon § Compte de tutelle par. .. du mineur Guillaume Mocelou (Etat des dépenses et des recettes 2 actes), 3 mars 1649; MC/ET/X/98
      Gourgouron, Jean
    - CROISET (Esprit) Marchand de Toulouse § Déclaration au sujet de marchandise en toile de baptiste, 24 mars 1649; MC/ET/X/98
    - FAVEROLLES (famille de) § Partage de succession, 1er avril 1649; MC/ET/X/98
      partage; Faverolles (famille de)
    - Contrat de mariage entre François Garot, sieur Du Buisson, (1) demeurant rue Saint-Honoré, et Nicole Heudon, fille d'Étienne Heudon, maître peintre, et de Nicole Rouvillain, sa femme., 13 avril 1649 - 23 mars 1686; MC/ET/X/98
      Régime: communauté..
      Dot: 400 livres. Les futurs seront logés et nourris chez Étienne Heudon moyennant 400 livres par an.
      Douaire: 800 livres.
      Pièce jointe:
      1686, 23 mars. - Sentence du prévôt de Paris, ordonnant au notaire Denis Leboeuf, successeur de Manchon, de délivrer à François Garot du Buisson, maître peintre, et à Nicole Heudon, sa femme, une copie de leur contrat de mariage..
      Compléments de description: (1) Dans le contrat, la profession de François Garot n'est pas indiquée; dans l'acte de 1686, il est qualifié de maître peintre.
      Documents du Minutier central concernant les peintres, sculpteurs et graveurs au XVIIe siècle (1600-1650) [études I à X, 1955 actes], par Marie-Antoinette Fleury, tome I, Paris, S.E.V.P.E.N, 1969, p. 308 (instrument de recherche imprimé dématérialisé, certaines notices sont plus détaillées dans la version intégrale accessible en ligne par la rubrique 'Autres instruments de recherche', voir contexte dans le Plan d’orientation général - Notaires de Paris, guides thématiques du Minutier).
      contrat de mariage; Saint-Honoré (rue); Du Buisson (famille); Garot, François; Garot-Dubuisson, François; Heudon, Etienne; Heudon, Nicole; Leboeuf, Denis; Manchon (M.) (?); Rouvillain, Nicole; notaire; peintre
    - INTERPRÉTE DU ROI Rolland Barthélemy § Sommation à Barthélemy Rolland pour une lettre de change protestée., 27 avril 1649; MC/ET/X/98
    - ROLLAND Barthélemy conseiller et interprète du roi § Sommation à Barthélemy ROLLAND, 27 avril 1649; MC/ET/X/98
    - LANSON Raphaël + le 27 avril b. de Paris (domicile non précisé) § Inventaire après décès de Raphaël LANSON, 29 avril 1649; MC/ET/X/98
    - LA BAUME Marie de marquise de Gremault, 7 mai 1649; MC/ET/X/98
    - ABELLY Louis prêtre docteur en théologie curé de la paroisse Saint-Josse. § Bail par Louis ABELLY, 8 mai 1649; MC/ET/X/98
    - VAN KESSEL Jacques b. de Paris dt rue Salle au Comte § Sommation par Jacques VAN KESSEL, 8 mai 1649; MC/ET/X/98
    - GRINGOREAU (Alexandre) décédé juré porteur de grains demeurant rue Neuve Saint-Laurent § Inventaire après décès de Alexandre GRINGOREAU à la requête de Jacquette Evrard sa f. (5 ff.), 10 mai 1649; MC/ET/X/98
      inventaire; Gringoreau, Alexandre
    - LA BAUME Charles Marquis de Saint-Martin § Accord, 30 mai 1649; MC/ET/X/98
    - CRESSENSAC (prieuré de) § Mémoire des deniers de bourses par le fermier des dûmes, 4 juin 1649; MC/ET/X/98
      Cressonsacq (Oise)
    - Procuration donnée à Antoine Bronne ( Brown), gentilhomme anglais, par un autre anglais., 7 juin 1649; MC/ET/X/98
      procuration; Bronne, Antoine; Brown, Antoine
    - Procuration par Eleuzar Duncon, gentilhomme anglais, logé rue du Petit Lion, à Antoine Bronne ( Brown), logé rue de Buci, pour toucher tout l'argent qui peut lui être dû à Paris, par lettre de change, titres, actions etc., 7 juin 1649; MC/ET/X/98
      procuration; Petit-Lion (rue du); Buci (rue de); Duncon, Eleuzar; Bronne, Antoine; Brown, Antoine
    - Gentilhomme anglais logé au faubourg St-Germain. Procuration., 7 juin 1649; MC/ET/X/98
      procuration; Saint-Germain (faubourg)
    - BARBOTE Nicolas imprimeur rue Marivault § Inventaire après décès de Nicolas BARBOTE à la requête de Louis Barbote son fils maître imprimeur et libraire 5 ff, 9 juin 1649; MC/ET/X/98
      inventaire après décès
    - GOMONT (Pierre) maçon à Bagnolet § Marché pour une maison aux Bruyère, par de Bagnolet, 20 juin 1649; MC/ET/X/98
      marché; Gomont, Pierre
    - HERY (Jean) maçon à Bagnolet § Marché jour une maison aux Bruyères par de Bagnolet., 20 juin 1649; MC/ET/X/98
      marché; Hery, Jean
  - Minutes. 1649, juillet - décembre, juillet - décembre 1649; MC/ET/X/99; registre
    - Contrat de mariage entre Jean Pigeon, maître chandelier en suif, bourgeois de Paris, demeurant rue aux Ours, et Angélique Servant, fille de feu Hugues Servant, huissier sergent royal au bailliage du Palais, et de Suzanne Duval, demeurant rue Saint-Martin, paroisse Saint-Merri., 25 juillet 1649; MC/ET/X/99
      Parmi les signatures des témoins, figure celle de Jacques Morel, peintre, ami du futur époux.
      Documents du Minutier central concernant les peintres, sculpteurs et graveurs au XVIIe siècle (1600-1650) [études I à X, 1955 actes], par Marie-Antoinette Fleury, tome I, Paris, S.E.V.P.E.N, 1969, p. 507 (instrument de recherche imprimé dématérialisé, certaines notices sont plus détaillées dans la version intégrale accessible en ligne par la rubrique 'Autres instruments de recherche', voir contexte dans le Plan d’orientation général - Notaires de Paris, guides thématiques du Minutier).
      contrat de mariage; Ours (rue aux); Palais de Justice (quartier); Saint-Martin (rue); Saint-Merri (paroisse); Duval, Suzanne; Morel, Jacques; Pigeon, Jean; Servant, Angélique; Servant, Hugues; cirier; huissier; peintre
    - BUSSY-RABUTIN (Hugues de) chevalier de l'ordre de Saint-Jean de Jérusalem grand prieur de France, commandeur du temple, dt en son hôtel § Consentement pour que Veyras, bailli de la C/rie/ du Temple jouisse d'une maison et boutique au bas du grd magasin du temple, 29 septembre 1649; MC/ET/X/99
      Bussy-Rabutin, Hugues de
    - BRICE Jean + le 15 sép. 1649 juré courtier de chevaux § Inventaire après décès de Jean BRICE en sa maison rue Neuve Saint Honoré, à l'enseigne du Cheval blanc., 1er octobre 1649; MC/ET/X/99; 5 ff
    - MONTCELONG (ferme de) appartenant aux religieux de Saint Martin des Champs § Devis de maçonnerie, couverture et charpenterie pour ferme de MONTCELONG par Pierre Marsant demeurant à Sevran proche Livry, 1er octobre 1649; MC/ET/X/99
      devis; Montcelong, ferme de
    - Quittance donnée par François Roy, marchand, demeurant à Autrain (sic), par Michel Roy, sculpteur, demeurant à Bourges, seuls enfants et héritiers de Michel Roy et de Léonarde Couroux, et par André Paleteau, cordonnier, demeurant à Autrain, seul fils et héritier d' André Paleteau et d'Edmée Couroux, tous logés place Maubert, rue de la Calandre, à l'enseigne du 'Roy des laboureurs', à Marie Roussel, veuve de Jean Delaunay, marchand bourgeois de Paris, exécutrice du testament de son mari fait sous seing privé le 30 août 1648, (1) d'une somme de 1.000 livres léguée aux dits Roy et d'une autre somme de 1.000 livres léguée audit Paleteau., 8 octobre 1649; MC/ET/X/99
      Compléments de description: (1) Mis au rang des minutes du notaire Manchon, le 15 juillet 1649 (X, 99).
      Documents du Minutier central concernant les peintres, sculpteurs et graveurs au XVIIe siècle (1600-1650) [études I à X, 1955 actes], par Marie-Antoinette Fleury, tome I, Paris, S.E.V.P.E.N, 1969, p. 629 (instrument de recherche imprimé dématérialisé, certaines notices sont plus détaillées dans la version intégrale accessible en ligne par la rubrique 'Autres instruments de recherche', voir contexte dans le Plan d’orientation général - Notaires de Paris, guides thématiques du Minutier).
      quittance; délivrance de legs; Bourges (Cher); Calandre (rue de la); Maubert (place); Roi des Laboureurs (enseigne du); Couroux, Edmée; Couroux, Léonarde; Delaunay (veuve); Delaunay, Jean; Paleteau, André; Roussel, Marie; Roy, François; Roy, Michel; cordonnier; commerçant; sculpteur
    - DU FAY Nicolas marchand b. de Paris, demeurant rue du Bourg l'Abbé, par Saint-Leu SV Gilles § Inventaire après décès de Nicolas DU FAY à la requête de Geneviève Moreau sa femme., 12 octobre 1649; MC/ET/X/99; 4 ff
    - Compte par Alexandre Galleas, italien à Paris., 27 octobre 1649; MC/ET/X/99
      compte; Italie; Galleas, Alexandre
    - CALLEAS (Alexandre) sieur de Salvat en Italie § Compte par Alexandre CALLEAS, 27 octobre 1649; MC/ET/X/99
      compte; Calleas, Alexandre
    - DELARUE Marguerite + rue Saint-Denis, en la maison de Rattache verte § Inventaire après décès de Marguerite Delarue, à la requête de Nicolas Girard juré vendeur de bétail son mari, 10 novembre 1649; MC/ET/X/99; 13 ff
    - PERDOUX Jean marchand b. de Paris § Inventaire après décès de Catherine de Beausse f. de Jean PERDOUX en une maison rue des deux Portes, 23 novembre 1649; MC/ET/X/99; 12 ff.
    - DUBOUR Marie § Inventaire après décès de Marie DUBOUR à la requête de Pierre, Fouquet, maître boulanger, son mari, 29 novembre 1649; MC/ET/X/99; 9 ff.
    - GUIMBERLY (Charles) voiturier de Flandre à Paris § Accord au sujet de dentelles et d'un pistolet qui n'avaient pas été livrées par Charles GUIMBERLY à Louis Delaistre, m/d/, b. de Paris, 8 décembre 1649; MC/ET/X/99
      accord; Guimberly, Charles
    - LAUWERS Abraham courrier ordinaire d'Anvers à Paris, 8 décembre 1649; MC/ET/X/99
    - CANDALE (duc de) Gaston de Foix § Marché d'approvisionnement pr la maison du duc de Candale, 29 décembre 1649; MC/ET/X/99
      marché; Candalle, Louis Charles Gaston de Nogaret de Foix (1627-1658, duc de)
  - Minutes. 1650, janvier - juin, janvier - juin 1650; MC/ET/X/100; registre
    - Fondation. ROUSSEE, Marie. Couvent des Augustins déchaussés., 3 janvier 1650; MC/ET/X/100
      Mention dans le répertoire du notaire coté:
      MC/RE/X/3
      Relevé exhaustif dit 'Base Reno' des actes de 1650, d'après les minutes et répertoires des notaires, études II à XLVI (12.585 actes), par le personnel du Minutier, 1989-1995 (base de données migrée: voir contexte dans le Plan d’orientation général - Notaires de Paris, guides thématiques du Minutier).
      fondation pieuse; Roussee, Marie
    - Protest. HERVIER, Jean. LE CLERC, Marie., 5 janvier 1650; MC/ET/X/100
      protêt; Hervier, Jean; Le Clerc, Marie
    - Protest. BIE (de), Guillaume. RACHON, Jean., 5 janvier 1650; MC/ET/X/100
      protêt; Rachon, Jean; Bie, Guillaume de
    - Protest. BIE (de), Guillaume. DENISE, François., 5 janvier 1650; MC/ET/X/100
      protêt; Denise, François; Bie, Guillaume de
    - Protest. BIE (de), Guillaume. LA GOUESLE (DE), Jean., 5 janvier 1650; MC/ET/X/100
      protêt; La Gouesle, Jean de; Bie, Guillaume de
    - Constitution. CHASTELIER, Pierre. EVRARD, Jacquette., 7 janvier 1650; MC/ET/X/100
      constitution de rente; Chastelier, Pierre; Evrard, Jacquette
    - Fondation. ROUSSEE, Marie. Pénitents., 7 janvier 1650; MC/ET/X/100
      fondation pieuse; Roussee, Marie; Pénitents
    - Transaction. LOUANS (de), Jean. GARNIER, Alexandre., 7 janvier 1650; MC/ET/X/100
      accord; Louans, Jean de; Garnier, Alexandre
    - Constitution. GADIN, Marie. DUCHE, Gérard., 7 janvier 1650; MC/ET/X/100
      constitution de rente; Gadin, Marie; Duche, Gérard
    - Rachat. GADIN, Marie. CADE, Pierre. DUCHE., 8 janvier 1650; MC/ET/X/100
      acte de vente; Gadin, Marie; Cade, Pierre; Duche (M.) (?)
    - Bail. CORBIER, Jacques. PAILLET, Charles., 10 janvier 1650; MC/ET/X/100
      bail; Corbier, Jacques; Paillet, Charles
    - Quittance. SAVIGNY (de), Nicolas. CHAUVIN, Etienne., 10 janvier 1650; MC/ET/X/100
      quittance; Savigny (de), Nicolas; Chauvin, Etienne
    - Quittance. PENA, Gabriel. BOUDIN, Joachim., 12 janvier 1650; MC/ET/X/100
      quittance; Pena, Gabriel; Boudin, Joachim
    - Procuration. LAUNAY, Jean. JODE (de), Anne., 12 janvier 1650; MC/ET/X/100
      procuration; Launay, Jean; Jode, Anne de
    - Vente. LOTTIN, Jean. GUYON, Marguerite. MALESSART, Claude., 13 janvier 1650; MC/ET/X/100
      acte de vente; Lottin, Jean; Guyon, Marguerite; Malessart, Claude
    - Apprentissage. JULIERS, Clément. BERGERAT, Claude., 13 janvier 1650; MC/ET/X/100
      contrat d'apprentissage; Juliers, Clément; Bergerat, Claude
    - Constitution. PASQUIER, Antoine. ROY, Marguerite., 13 janvier 1650; MC/ET/X/100
      constitution de rente; Pasquier, Antoine; Roy, Marguerite
    - Transport. DURU, Jean. BOUCHARD, Claude., 13 janvier 1650; MC/ET/X/100
      cession; Duru, Jean; Bouchard, Claude
    - Visitation. ROUSSEAU, Guillaume. MOUCHY (de), Jacques. LENFANT, Etienne. OLIVET, Pierre., 14 janvier 1650; MC/ET/X/100
      Rousseau, Guillaume; Mouchy (de), Jacques; Lenfant, Etienne; Olivet, Pierre
    - Protest. BIE (de), Guillaume. OLIVIERS. HERVIER, Jean. LA BARRE (DE), Jean., 14 janvier 1650; MC/ET/X/100
      protêt; Oliviers (M.); Hervier, Jean; Bie, Guillaume de; La Barre, Jean de
    - Bail. TOURNANT, Louise. CHOISEAU, Antoine., 15 janvier 1650; MC/ET/X/100
      bail; Tournant, Louise; Choiseau, Antoine
    - Protest. BIE (de), Guillaume. ROCHE, Maurice. LA GOUESLE (DE), Jean., 15 janvier 1650; MC/ET/X/100